---
output: github_document
---

<!-- README.md is generated from README.Rmd. Please edit that file -->

```{r, include = FALSE}
knitr::opts_chunk$set(
  collapse = TRUE,
  comment = "#>"
)
```

# Insurance Analysis

<!-- badges: start -->
<!-- badges: end -->

Se obtuvieron datos de las reclamaciones de una aseguradora en Monterrey. De acuerdo a los
datos obtenidos es posible combinar los riesgos del portafolio de la aseguradora. Este reporte se
crea como un soporte para el Comité de Riesgo para conocer la estructura de los riesgos así
como la influencia de las reclamaciones con las variables que se conocen.

Esta es la base de datos con la que trabajaremos

```{r echo=FALSE}
insurance_data<-read.csv(paste0(getwd(), "/insurance.csv"))
head(insurance_data)
```

1. kilometros. variable para describir la categoría que representa el número de kilómetros
recorridos por asegurado.

Hay 5 categorías 1-5 con los siguientes kilometros:
1: < 1,000 kilómetros
2: 1,000-15,000 kilómetros
3: 15,000-20,000 kilómetros
4: 20,000-25,000 kilómetros
5: 25,000 kilómetros

2. zona. variable para definir el municipio al que pertenece dicho asegurado.
1: Monterrey
2: San Pedro
3: San Nicolás
4: Escobedo

5: Guadalupe
6: Garcia
7: Otros

3. Bonus: Número de años desde que dicho asegurado presentó una reclamación más un
año adicional.

4. modelo. Modelo del carro asegurado del 1-8 representamos 8 distintos modelos y en el 9
representa todos los demás.

5. asegurados. Número de asegurados por cada año de póliza, es decir, si tienes una flotilla
de 100 carros y llevan asegurados 3 años exactos el número que representara a estos
asegurados sera 300

6. Reclamaciones. Número de reclamaciones realizadas por el lote o asegurado.

7. Pagos. Valor en dólares del pago realizado para cubrir reclamaciones

```{r pressure, echo = FALSE}
plot(pressure)
```

In that case, don't forget to commit and push the resulting figure files, so they display on GitHub.
